# 清教陈版关于是否可以依据政府文件调整

提问人：denghaifu 时间：2015-03-24 09:02:43
陈版您好，公司 2015 年 2 月取的关于 2014 年之前遗留事项的处理意见， 2014 年年报还没出来，那么我是否可以依据此文件调整 2014年的报表，

回答人：chenyiwei
具体情况具体分析，不建议简单地认定为必然是调整事项。如果该事项必须在取得政府批文之后才能处理的，则 2014 年末尚不存在可以依据的政府批文，取得批文是资产负债表日后新出现的情况，这时就要作为非调整事项了。

提问人：fanxu7788 时间：2015-03-24 19:15:27
陈老师：如果 2015 年 2 月取得高新技术企业认定批文，规定自 2014 年起 3 年内按15%缴纳所得税，这种情况下是否就应当调整 2014 年报表了？否则计入 2015 年，到时也要追溯调整的。

回答人：chenyiwei
《瑞华研究》中有相关问题解答，我们的意见是计入认定证书落款日期所在年度的所得税费用。